# 请教陈版，新纳入合并范围的上年未分配利润如何抵消？急等！

提问人：xzjcpajr 时间：2013-02-24 12:31:23
请教陈版，新纳入合并范围的上年未分配利润如何抵消？急等！例如年初未分配利润 500 万元，本年不计提盈余公积，如何抵消年初的未分配利润 500 万元？

回答人：chenyiwei
首先要搞清楚是通过同一控制下合并纳入的还是通过非同一控制下合并纳入的？如果是通过非同一控制下合并纳入的，则购买日留存收益余额应当与长期股权投资成本抵销，合并报表中仅体现购买日后被购买方的经营成果及其形成的留存收益。如果是通过同一控制下合并纳入的，则其年初未分配利润中按股权比例计算应归属于合并方的部分应当一并体现在合并报表的期末留存收益中（通过准则中所述的留存收益恢复）。